---
title: "LinearModel"
output:
  html_document: default
  pdf_document: default
---

```{r setup, include=FALSE}
knitr::opts_chunk$set(echo = TRUE)
```

## Линейная модель

```{r}
bio_geo_data <- cbind(
    read.csv("../our_data/new_Q_table_20.csv"),
    read.csv("../our_data/result_k_20_climate_soil.csv")
    )
excluding.vars <- names(bio_geo_data) %in% c("X", "X.1", "latitude", "longitude") 
clear.bio.geo.data <- bio_geo_data[!excluding.vars]
    str(clear.bio.geo.data)
```

### Идея номер один
Хочется предсказывать вектор, по вектору, для этого попробуем запилить такую модель:
$$S = A \times P + С$$
Здесь $S$ - вектор, соответствующий разбиению генома по admixture компонентам. Его мы предсказываем по вектору параметров $P$. Вектор $C$ - просто константа. Таким образом, если у нас $k$ кластеров, и $n$ признаков, то $A$ - это матрица размера $n \times k$. Если посмотреть на то, что такое $S_i$ в векторе $S$, то станет ясно, что каждому $i$ в матрице $A$ соответствует именно $i$-тая строка. Так что можно пулучить матрицу $A$ просто находя коэффициенты для каждого $i$-того элемента, по заданному вектору $P$. Каждый набор коэффициентов будет строкой в матрице $A$.\n
Так для того, чтобы строки матрицы были согласованными, необходимо использовать одинаковую модель в каждом случае, то нужно выбрать модель, подходящую для большинства элементов вектора $S$. Для этого сделаем что то не очень сложное, запустим для каждой компоненты step в направлении backward, от линейной модели для данной компоненты в зависимости от всех параметров, если данная переменная встречается хотябы 3 раза из 20 возможных, то возьмем ее. Очень не строго все и весело.

```{r}
param.string <- paste(names(clear.bio.geo.data)[21:length(clear.bio.geo.data)], collapse = " + ")
all.step.result <- lapply(1:20, function(number) {
    var <- paste0("V", toString(number))
    full.formula <- as.formula(paste0(var, " ~ ", param.string))
    current.model <- step(lm(full.formula, clear.bio.geo.data), trace=0)
    names(model$coefficients)
})
all.step.result[[1]]
```















